【裁判字號】    90,上訴,1682
【裁判日期】    901101
【裁判案由】    毒品危害防制條例
【裁判全文】
臺灣高等法院臺中分院刑事判決                    九十年度上訴字第一六八二號
    上  訴  人
    即  被  告  甲○○
右上訴人即被告因毒品危害防制條例案件，不服臺灣臺中地方法院九十年度訴字第一
六０七號，中華民國九十年七月二十五日第一審判決（起訴案號：臺灣臺中地方法院
檢察署九十年度毒偵字第三二○一號），提起上訴，及臺灣臺中地方法院檢察署移送
併案審理（九十年度毒偵字第三五二四號），本院判決如左：
      主  文
原判決撤銷。
甲○○連續施用第一級毒品，累犯，處有期徒刑壹年伍月；又連續施用第二級毒品，
累犯，處有期徒刑壹年壹月；應執行有期徒刑貳年貳月。
      事  實
一、甲○○曾因違反麻醉藥品管理條例案件，經臺灣臺中地方法院以八十六年度易字
    第五五００號判處有期徒刑四月，嗣經本院以八十六年度上易字第三六三一號改
    判有期徒刑六月確定，於民國八十七年十月八日執行完畢。又因施用毒品案件，
    經依臺灣臺中地方法院及臺灣雲林地方法院先後裁定送觀察、勒戒後，均無繼續
    施用毒品之傾向，分別經臺灣臺中地方法院檢察署檢察官以八十七年度偵字第一
    七五九九號及臺灣雲林地方法院檢察署檢察官以八十八年度偵二五九三號為不起
    訴處分確定。嗣其於八十八年七月四日，又因連續施用第二級毒品為警查獲，經
    臺灣臺中地方法院檢察署檢察官於八十八年十一月十六日以八十八年度毒偵字第
    一一二號提起公訴並聲請強制戒治（該案經臺灣臺中地方法院於八十九年十二月
    十五日，以八十九年度易緝字第六二九號判處有期徒刑十月確定），嗣於九十年
    四月十七日因執行強制戒治成效良好，由臺灣臺中地方法院裁定停止戒治付保護
    管束，並於九十年四月十七日起執行保護管束。惟其於保護管束期間，復基於概
    括犯意先後於九十年五月二十三日上午九時許回溯七十二小時以內某時，在不詳
    地點、以不明方式，施用第一級毒品海洛因及第二級毒品安非他命各一次；再於
    同年六月六日回溯七十二小時內之某時，在不詳地點，以不明方式，施用海洛因
    毒品一次；又於同年六月二十一日回溯七十二小時內之某時，在不詳地點，以不
    明方式，施用海洛因及安非安他命各一次。嗣經臺灣臺中地方法院檢察署觀護人
    分別於九十年五月二十三日、同年六月六日及六月二十一日通知甲○○採尿送驗
    後，各呈第一、二級毒品陽性反應，始發覺上情。
二、案經臺灣臺中地方法院檢察署檢察官自動檢舉偵查起訴及移送併案審理。
      理  由
一、訊據上訴人即被告甲○○矢口否認有前揭犯行，辯稱其自停止戒治後，即未曾再
    施用任何毒品，不知尿液中為何有毒品反應云云；惟查被告於九十年五月二十三
    日，及同年六月六日及六月二十一日，先後經臺灣臺中地方法院檢察署觀護人採
    尿送驗後，分呈第一、二級毒品陽性反應（同年六月六日之尿液僅海洛因水解後
    之嗎啡陽性反應），此有私立中山醫學院附設孫中山先生紀念醫院藥物濫用檢測
    中心出具之檢驗報告三紙在卷可憑，而按一般施用毒品，八小時內，約有百分之
    八十量於尿中排出，二十四小時後剩餘量之百分之九十再排出，七十二小時仍有
    微量排出，而因人體代謝差異（即成癮者）其代謝時間慢，故於一百二十小時內
    ，利用較具公信力之儀器，仍可能被檢測出（參照憲兵司令部八十年五月七日鑑
    字驗字一七四六號）。本件被告既經檢驗出尿液中尚呈有第一級毒品海洛因，及
    第二級毒品安非他命之陽性反應，而依此推算，被告在各次被查取尿液之前七十
    二小時內，應確曾有施用第一級毒品海洛因及第二級毒品安非他命之事實。又被
    告前因施用毒品案件，經依臺灣臺中地方法院及臺灣雲林地方法院先後裁定送觀
    察、勒戒後，均無繼續施用毒品之傾向，分別經臺灣臺中地方法院檢察署檢察官
    以八十七年偵字第一七五九九號及臺灣雲林地方法院檢察署檢察官以八十八年度
    偵二五九三號為不起訴處分確定，嗣其於八十八年七月四日，又因連續施用第二
    級毒品為警查獲，經臺灣臺中地方法院檢察署檢察官於八十八年十一月十六日以
    八十八年度毒偵字第一一二號提起公訴並聲請強制戒治（該案並經臺灣臺中地方
    法院於八十九年十二月十五日，以八十九年度易緝字第六二九號判處有期徒刑十
    月確定），復有臺灣臺中地方院檢察署刑案資料查註紀錄表及臺灣高等法院被告
    全國前案紀錄表等在卷可稽。本件事證明確，被告之犯行堪予認定。
二、核被告所為，係犯毒品危害防制條例第十條第一項之施用第一級毒品罪，以及同
    法條第二項之施用第二級毒品罪。其因施用而持有毒品之行為，為施用之高度行
    為所吸收，不另論罪。其先後二次施用第二級毒品安非他命，及三次施用第一級
    毒品海洛因之犯行，各自時間緊接，觸犯同一罪名，顯係基於概括犯意為之，應
    分別依連續犯論處，並加重其刑。被告於九十年六月六日及同年月二十一日採尿
    所發現之施用毒品犯行，雖未據起訴，惟因該部分犯行與已起訴且經認定有罪部
    分，有連續犯裁判上一罪之關係，為起訴效力所及，本院自得併予審理。被告所
    犯上開二罪，犯意各別，行為互殊，應分論併科。再被告曾因違反麻醉藥品管理
    條例案件，經本院判處有期徒刑六月確定，於八十七年十月八日執行完畢，有臺
    灣高等法院被告全國前案紀錄表可按，其於五年以內再犯本件有期徒刑以上之罪
    ，為累犯，應各依同法第四十七條規定遞加重其刑。原審法院因認被告罪證明確
    ，而予論科，固屬有據；然原判決未及併就前述被告於九十年六月六日及同年月
    二十一日採尿所發現之犯行予以審究，尚有未當。被告上訴意旨矢口否認犯行，
    仍執陳詞，指摘原判決不當，雖無理由，惟原判決既有前揭可議，自應由本院將
    原判決撤銷改判。爰審酌被告前有多次施用毒品前科，竟仍不知悔改，經施以戒
    治後，猶執意施用，犯罪情節非輕，所生之危害不小，犯罪後仍矢口否認之態度
    等一切情狀，分別量處如主文第二項所示之刑，並定其應執行之刑。
據上論斷，應依刑事訴訟法第三百六十九條第一項前段、第三百六十四條、第二百九
十九條第一項前段，毒品危害防制條例第十條第一項、第二項、第二十條第三項前段
，刑法第十一條前段、第五十六條第四十七條、五十一條第五款，判決如主文。
本案經檢察官乙○○到庭執行職務。
中      華      民      國      九十     年      十一     月     一     日
                                    臺灣高等法院臺中分院刑事第六庭
                                          審判長法  官  李  文  雄
                                                法  官  陳  嘉  雄
                                                法  官  邱  顯  祥
右正本證明與原本無異。
施用第一級毒品部分得上訴。
施用第二級毒品部分不得上訴。
如不服本判決應於收受送達後十日內向本院提出上訴書狀，其未敘述上訴之理由者並
得於提起上訴後十日內向本院補提理由書（均須按他造當事人之人數附繕本）。
                                                書記官  陳  桂  芬
中      華      民      國      九十 年      十一     月     二     日
                                                                        Ｉ


司法院資訊處製作；財團法人民間司法改革基金會備份。
